【裁判字號】    97,停,37
【裁判日期】    970328
【裁判案由】    聲請停止執行
【裁判全文】
臺北高等行政法院裁定
                                     97年度停字第00037號
聲  請  人  甲○○
上列聲請人與相對人臺北市稅捐稽徵處大安分處間因地價稅事件
，聲請人聲請停止執行，本院裁定如下：
    主  文
聲請駁回。
聲請程序費用由聲請人負擔。
    理  由
一、按「原處分或決定之執行，除法律另有規定外，不因提起行
    政訴訟而停止。行政訴訟繫屬中，行政法院認為原處分或決
    定之執行，將發生難於回復之損害，且有急迫情事者，得依
    職權或依聲請裁定停止執行。但於公益有重大影響，或原告
    之訴在法律上顯無理由者，不得為之。」行政訴訟法第116
    條第1 項及第2 項固有明文，然所謂難以回復之損害，係指
    其損害不能回復原狀，或在社會一般通念上，如為執行可認
    達到回復困難之程度而言，且聲請人就「損害確係難以回復
    」之事實，應負釋明責任，否則即與停止執行之要件不符，
    應駁回其聲請。
二、本件聲請意旨略謂：聲請人因地價稅稅率與台北市大安區行
    政中心內的地價稅務股黃小姐及謝處長看法不同，應繳稅率
    亦不同( 優惠稅率及一般稅率) 所以提出行政訴訟。請准許
    法務部行政執行署台北行政執行處97年3 月24日97年度地價
    稅執字第00021346號至00000000號土地法─地價稅執行事件
     (0000000000000)停止執行云云。
三、經核聲請人所請求停止執行之對象為「法務部行政執行署台
    北行政執行處97年3 月24日97年度地價稅執字第00021346號
    至00000000號土地法─地價稅執行事件(0000000000000) 」
    ，並非「原處分或決定」，揆諸首揭法條，已有未合。又系
    爭地價稅款新台幣39,895元( 臺北市稅捐稽徵處96年10月26
    日北市稽法甲字第09631713800 號復查決定，下稱原處分)
    ，係屬財產上之執行，縱不予停止執行，於一般社會通念上
    ，將來並非不能以金錢賠償之，亦即就原處分之執行，並無
    損害不能回復原狀或回復困難之情形。況聲請人僅主張係因
    地價稅稅率( 優惠稅率及一般稅率) 之見解與稅捐稽徵機關
    不同，提起行政訴訟，未能具體陳明原處分之執行將使聲請
    人遭受何種難於回復原狀之損害或有何急迫之情事，揆諸前
    開說明，聲請人所為本件停止執行之聲請，即與行政訴訟法
    第116 條第2 項所定之要件不合，自應予駁回。
四、依行政訴訟法第104 條，民事訴訟法第95條、第78條，裁定
    如主文。
中    華    民    國    97    年    3    月     28    日
                      臺北高等行政法院第一庭
                                審判長法  官  王立杰
                                      法  官  劉錫賢
                                      法  官  林惠瑜
上為正本係照原本作成。
如不服本裁定，應於送達後10日內向本院提出抗告狀（須按他造
人數附繕本）。
中    華    民    國    97    年    3    月     28    日
                                      書記官  劉道文


司法院資訊處製作；財團法人民間司法改革基金會備份。
